【裁判字號】    92,易,551
【裁判日期】    920619
【裁判案由】    毒品危害防制條例
【裁判全文】
臺灣彰化地方法院刑事判決                          九十二年度易字第五五一號
    公  訴  人  臺灣彰化地方法院檢察署檢察官
    被      告  甲○○
右列被告因違反毒品危害防制條例案件，經檢察官聲請簡易判決處刑（九十二年度毒
偵字第六八一號），本院改依通常程序審理，判決如左：
    主      文
甲○○施用第二級毒品，累犯，處有期徒刑捌月。
扣案之安非他命壹包（毛重零點伍公克）、安非他命殘渣袋壹個，均沒收銷燬之；安
非他命吸食器壹組沒收。
    事      實
一、甲○○前因違反毒品危害防制條例案件，經臺灣高等法院臺中分院以八十八年度
    上易字第二三六五號判決判處有期徒刑十月確定，於民國九十一年一月十六日在
    監服刑期滿執行完畢。又因施用毒品案件，經觀察、勒戒後，認無繼續施用毒品
    之傾向，由臺灣彰化地方法院檢察署檢察官於八十七年九月七日以八十七年度偵
    字第七三二九、七四九０號為不起訴處分確定；復因施用毒品案件，經觀察、勒
    戒後，認有繼續施用毒品之傾向，經本院裁定施以強制戒治一年，所涉刑案部分
    ，則由臺灣高等法院臺中分院以前揭八十八年度上易字第二三六五號判決判處徒
    刑確定；再因施用毒品案件，經本院以九十一年度彰簡字第六一三號判決判處有
    期徒刑六月確定（尚未執畢），並施予強制戒治。詎其仍不知悔改，復基於施用
    第二級毒品之犯意，於九十二年二月二十八日上午，以將安非他命置於燈泡吸食
    器上，用火燒烤吸食所生煙氣之方式，在彰化縣和美鎮○○里○○路二四七巷二
    十一號二樓住處房間內，施用第二級毒品安非他命一次。嗣於同日上午十一時三
    十分許，在上址住處為警查獲，並當場扣得安非他命一包（毛重零點五公克）、
    安非他命殘渣袋一個、其所有供施用安非他命使用之吸食器一組等物。
二、案經彰化縣警察局和美分局報請臺灣彰化地方法院檢察署檢察官偵查後，聲請簡
    易判決處刑，由本院改依通常程序審理。
    理      由
一、右揭事實，業據被告甲○○於警詢及偵審中坦承不諱，並有安非他命一包（毛重
    零點五公克）、安非他命殘渣袋一個、安非他命吸食器一組等物扣案可稽。且被
    告於前揭時地獲案後，經警採其尿液送驗結果，係呈安非他命類陽性反應，有彰
    化縣衛生局煙毒尿檢驗成績書一紙在卷為憑。而被告雖提出殘障手冊、行政院衛
    生署彰化醫院診斷書證明其患有精神分裂症，惟依被告前科紀錄所示，被告早於
    八十年間迄今均陸續施用安非他命不輟，顯已施用安非他命成癮，則其本次施用
    安非他命亦無非導因於毒癮發作，而與受制於精神疾患之情形有異。況且被告行
    為當時對於其施用安非他命之事實認知清楚，亦可辨識施用毒品為犯罪行為，僅
    陳稱為求親近主耶穌才施用安非他命云云，則姑不論被告辯稱之行為動機是否屬
    實，以其實施上開犯罪行為時清楚認知各項客觀要件及違法後果等情觀之，均與
    對日常事務認知、理會、判斷能力較差之精神耗弱乃至於心神喪失情形顯有不同
    ，不能因而減免其罪責。又被告前因施用毒品案件，經觀察、勒戒後，認無繼續
    施用毒品之傾向，由臺灣彰化地方法院檢察署檢察官於八十七年九月七日以八十
    七年度偵字第七三二九、七四九０號為不起訴處分確定；復因施用毒品案件，經
    觀察、勒戒後，認有繼續施用毒品之傾向，經本院裁定施以強制戒治一年，所涉
    刑案部分，則由臺灣高等法院臺中分院以八十八年度上易字第二三六五號判決判
    處有期徒刑十月確定；再因施用毒品案件，經本院以九十一年度彰簡字第六一三
    號判決判處有期徒刑六月確定，並施予強制戒治等情，有臺灣高等法院被告全國
    前案紀錄表、刑案資料查註紀錄表、不起訴處分書、刑事判決各一份附卷可按。
    本案事證已臻明確，被告犯行洵堪認定。
二、核被告甲○○三犯以上施用第二級毒品安非他命，所為係犯毒品危害防制條例第
    十條第二項之施用第二級毒品罪。被告為供自己施用之目的而持有上開毒品，其
    於施用前後持有安非他命之低度行為，應為施用之高度行為所吸收，不另論罪。
    查被告前因違反毒品危害防制條例案件，經臺灣高等法院臺中分院以八十八年度
    上易字第二三六五號判決判處有期徒刑十月確定，於九十一年一月十六日在監服
    刑期滿執行完畢，有卷附臺灣高等法院被告全國前案紀錄表、刑案資料查註紀錄
    表足參，其受有期徒刑之執行完畢，五年內再犯本件法定本刑有期徒刑以上之罪
    ，為累犯，應依法加重其刑。爰審酌被告因施用毒品案件，屢經觀察、勒戒及強
    制戒治並判處徒刑，猶未能使其深切體認毒品危害己身健康之鉅，反而再次施用
    安非他命，足見被告欠缺堅定之戒毒意志，依賴毒品至深，品行非佳，自有使其
    接受相當時間監禁教化之必要；惟念及被告於犯罪後尚能坦承犯行，態度堪稱良
    好，且施用毒品固戕害個人健康至深，然就他人權益之侵害仍屬有限，及其犯罪
    目的、手段、具有高中畢業學歷之智識程度等一切情狀，量處如主文所示之刑，
    以示懲儆。扣案安非他命一包（毛重零點五公克），為毒品危害防制條例第二條
    第二項第二款所稱之第二級毒品，安非他命殘渣袋一個，因與殘留其上之安非他
    命無從析離，應視同安非他命，均應依同條例第十八條第一項前段之規定，沒收
    銷燬之。其餘扣案之安非他命吸食器一組，則為被告所有供施用安非他命犯罪使
    用之物，業據被告供認在卷，應依刑法第三十八條第一項第二款之規定，宣告沒
    收。
據上論斷，應依刑事訴訟法第四百五十二條、第二百九十九條第一項前段，毒品危害
防制條例第十條第二項、第十八條第一項前段，刑法第十一條前段、第四十七條、第
三十八條第一項第二款，判決如主文。
本案經檢察官江孟芝到庭執行職務。
中    華    民    國    九十二      年      六      月      十九        日
              臺灣彰化地方法院刑事第三庭
                                    法      官  高  文  崇
右正本證明與原本無異。
如不服本判決，應於判決送達後十日內向本院提出上訴狀( 須附繕本 )。
                                    法院書記官  謝  志  鑫
中    華    民    國    九十二      年      六      月      二十六      日
毒品危害防制條例第十條第二項：
施用第一級毒品者，處六月以上五年以下有期徒刑。
施用第二級毒品者，處三年以下有期徒刑。


司法院資訊處製作；財團法人民間司法改革基金會備份。
